---
title: "R Notebook"
output: html_notebook
---

Functions
Si se asigna un valor en la definición, éste será el valor por defecto
```{r}
pow_two <- function(x, print_info=TRUE){
  y<-x^2
  if (print_info){
    print(paste(x, " to the power two equals ", y))
  }
  return(y)
}

result<-pow_two(3, FALSE)
result

```

function scopping
Las variables locales no se pueden modificar fuera del contexto de la función.
```{r}
pow_two <- function(x, print_info=TRUE){
  y<-x^2
  if (print_info){
    print(paste(x, " to the power two equals ", y))
  }
  return(y)
}

pow_two(4)
y
x
```

passing arguments by Value
R toma los valores a la función, pero no modifica el valor de la variable pasada
```{r}
triple <- function(x){
  x = x * 3
  x
}

a<-5
triple(a)
a
```

Other types of parameters
```{r}
linkedin<-c(16,9,13,5,2,17,14)

interpret <- function(num_views){
  if (num_views>15){
    print("You are popular")
    return(num_views)
  }
  else {
    print("Try to be more visible")
    return(0)
  }
}

interpret(linkedin[1])

interpret_all <- function(views, return_sum=TRUE){
  count <- 0
  for (v in views){
    count <- count + interpret(v)
  }
  if (return_sum){
    return(count)
  }
  else {
    return(NULL)
  }
}

interpret_all(linkedin, FALSE)

```

Load R packages
```{r}
library(ggplot2)

qplot(mtcars$wt,mtcars$hp)
```


Uso de familia apply
lapply
```{r}
temp <- list(c(3,7,9,6,1), c(6,9,12,13,5), c(4,8,3,-1,-3), c(1,4,7,2,-2), c(5,7,9,4,2), c(-3,5,8,9,4), c(3,6,9,4,1))

lapply(temp, min)

select <- function(x){
  print(paste("This collection contains total = ", sum(x)))
}

list <-lapply(temp, select)
list

for (t in temp){
  print(min(t))
}

```

lapply and anonymous function
```{r}

(function(x,y){3*x*y})(9,10)

pioneers <- c("GAUSS:1777","BAYES:1702","PASCAL:1623","PEARSON:1857")

split <- strsplit(pioneers, split = ":")

split

split_lower <- lapply(split, tolower)

split_lower

names <- lapply(split_lower, function(x){x[1]})
names

years <- lapply(split_lower, function(x){x[2]})
years
```

use of lapply using aditional arguments
```{r}
select_el <- function(x, index){
  x[index]
}

names <- lapply(split_lower, select_el, 1)

names

years <- lapply(split_lower, select_el, 2)

years
```

