---
title: "R Notebook"
output: html_notebook
---

Functions
Si se asigna un valor en la definición, éste será el valor por defecto
```{r}
pow_two <- function(x, print_info=TRUE){
  y<-x^2
  if (print_info){
    print(paste(x, " to the power two equals ", y))
  }
  return(y)
}

result<-pow_two(3, FALSE)
result

```

function scopping
Las variables locales no se pueden modificar fuera del contexto de la función.
```{r}
pow_two <- function(x, print_info=TRUE){
  y<-x^2
  if (print_info){
    print(paste(x, " to the power two equals ", y))
  }
  return(y)
}

pow_two(4)
y
x
```

passing arguments by Value
R toma los valores a la función, pero no modifica el valor de la variable pasada
```{r}
triple <- function(x){
  x = x * 3
  x
}

a<-5
triple(a)
a
```

Other types of parameters
```{r}
linkedin<-c(16,9,13,5,2,17,14)

interpret <- function(num_views){
  if (num_views>15){
    print("You are popular")
    return(num_views)
  }
  else {
    print("Try to be more visible")
    return(0)
  }
}

interpret(linkedin[1])

interpret_all <- function(views, return_sum=TRUE){
  count <- 0
  for (v in views){
    count <- count + interpret(v)
  }
  if (return_sum){
    return(count)
  }
  else {
    return(NULL)
  }
}

interpret_all(linkedin, FALSE)

```

Load R packages
```{r}
library(ggplot2)

qplot(mtcars$wt,mtcars$hp)
```


Uso de familia apply
lapply
```{r}
temp <- list(c(3,7,9,6,1), c(6,9,12,13,5), c(4,8,3,-1,-3), c(1,4,7,2,-2), c(5,7,9,4,2), c(-3,5,8,9,4), c(3,6,9,4,1))

lapply(temp, min)

select <- function(x){
  print(paste("This collection contains total = ", sum(x)))
}

list <-lapply(temp, select)
list

for (t in temp){
  print(min(t))
}

```

lapply and anonymous function
```{r}

(function(x,y){3*x*y})(9,10)

pioneers <- c("GAUSS:1777","BAYES:1702","PASCAL:1623","PEARSON:1857")

split <- strsplit(pioneers, split = ":")

split

split_lower <- lapply(split, tolower)

split_lower

names <- lapply(split_lower, function(x){x[1]})
names

years <- lapply(split_lower, function(x){x[2]})
years
```

use of lapply using aditional arguments
```{r}
select_el <- function(x, index){
  x[index]
}

names <- lapply(split_lower, select_el, 1)

names

years <- lapply(split_lower, select_el, 2)

years
```

Uso de sapply
```{r}
temp <- list(c(3,7,9,6,1), c(6,9,12,13,5), c(4,8,3,-1,-3), c(1,4,7,2,-2), c(5,7,9,4,2), c(-3,5,8,9,4), c(3,6,9,4,1))

extreme <- function(x){
  c(min=min(x), max=max(x))
}

lapply(temp, extreme)
sapply(temp, extreme)

temp2 <- list(1,2,3,4,5)

temp2
func_temp2 <- function(x){
  x
}

lapply(temp2, func_temp2)
sapply(temp2, func_temp2)


```


```{r}

basics <- function(x){
  c(min = min(x), mean = mean(x), max = max(x))
}

lapply(temp, basics)
sapply(temp, basics)

vapply(temp, basics, numeric(3))

temp3 <- c("Guatemala","Salvador","Honduras", "Nicaragua")

unique_letters <- function(name){
  bane <- gsub(" ","", name)
  letters <- strsplit(name, split = "")[[1]]
  unique(letters)
}

lapply(temp3, unique_letters)
sapply(temp3, unique_letters)

vapply(temp3, unique_letters, nchar(7))
```

Funciones útiles incorporadas en R
Existen otras funciones que también son útiles y deberán ser exploradas
individualmente ya que por ser muchas no se podrán ver en el curso.
```{r}
errors <- c(1.9, -2.6, 4.0, -9.5, -3.4, 7.3)

print(round(sum(abs(errors))))

?round

linkedin <- list(16, 9, 13, 5, 2, 17, 14)
facebook <- list(17, 7, 5, 16, 8, 13, 14)
linkedin


li_vec <- unlist(linkedin)
fb_vec <- unlist(facebook)
li_vec
fb_vec

social_vec <- append(li_vec, fb_vec)
social_vec

sort(social_vec, decreasing = TRUE)

```

Uso de grep y grepl
```{r}
emails <- c("john.doe@ivyleague.edu", "education@world.gov", "dalai.lama@peace.org",
            "invalid.edu", "quant@bigdatacollege.edu", "cookie.monster@sesame.tv")

grepl(pattern = "edu", emails)
hits <- grep(pattern = "edu", emails)

emails[hits]

```

