---
title: "R Notebook"
output: html_notebook
---

```{r}
library(gapminder)
library(dplyr)

gapminder
```

Data wrangling
Se utilizará la función filter para extraer observaciones particulares
Para poder utilizar la función filter necesitamos agregar el comando pipe %>%
```{r}
gapminder %>%
  filter(year == 1957)

```

Usando la función arrange
```{r}
gapminder %>%
  arrange(lifeExp)

gapminder %>%
  arrange(desc(lifeExp))

```
Utilizando mas de 1 función
```{r}
gapminder %>%
  filter(year == 1957) %>%
  arrange(pop)

```
Combining filter, mutate and arrange
```{r}
gapminder %>%
  filter(year == 2007) %>%
  mutate(lifeExpMonths = 12 * lifeExp) %>%
  arrange(desc(lifeExpMonths))
```

Visualización con GGPLOT2
```{r}
library(ggplot2)

gapminder_1952 <- gapminder %>%
  filter(year == 1952)

gapminder_1952
# El simbolo + funciona como pipe para la libreria ggplot
ggplot(gapminder_1952, aes(x=pop, y=gdpPercap)) +
  geom_point()

```

Escala logaritmica
Una herramienta útil al momento de graficar grandes cantidades de datos
```{r}
ggplot(gapminder_1952, aes(x=pop, y=gdpPercap)) +
  geom_point() +
  scale_x_log10() +
  scale_y_log10()

```

Agregando color al gráfico
```{r}
ggplot(gapminder_1952, aes(x=pop, y=lifeExp, color = continent)) +
  geom_point() +
  scale_x_log10()

```

Agregando tamaño a la gráfica
```{r}
ggplot(gapminder_1952, aes(x=pop, y=lifeExp, color = continent, size = gdpPercap)) +
  geom_point() +
  scale_x_log10()

```

Facetado
```{r}
gapminder_1952

ggplot(gapminder_1952, aes(x=pop, y=lifeExp)) +
  geom_point() +
  scale_x_log10() +
  facet_wrap(~ continent)

```

Facetado por año
```{r}

ggplot(gapminder, aes(x=gdpPercap, y=lifeExp)) +
  geom_point() +
  scale_x_log10() +
  facet_wrap(~ year)

```
